臺灣雲林地方法院刑事判決
111年度交訴字第9號
公  訴  人  臺灣雲林地方檢察署檢察官
被      告  劉發丕



上列被告因過失致死案件，經檢察官提起公訴（110年度偵字第5
664號），於本院準備程序進行中，被告就被訴事實為有罪之陳
述，經合議庭裁定由受命法官獨任進行簡式審判程序，本院判決
如下：
    主      文
劉發丕犯過失致人於死罪，處有期徒刑捌月。緩刑參年。
    事實及理由
一、犯罪事實：
  ㈠劉發丕於民國110年6月1日上午5時7分許，駕駛車牌號碼000-
    00號營業貨運曳引車（附掛車牌號碼00-00之營業半拖車）
    ，沿雲林縣莿桐鄉新虎尾溪防汛道路由西螺往林內方向行駛
    ，途經該防汛道路四合電桿79號前時，適郭秀菊騎乘車牌號
    碼000-000號普通重型機車，同向行駛於劉發丕所駕車輛前
    方，劉發丕本應注意駕駛車輛超車時，應注意兩車之安全間
    隔，而依當時日間自然光線、天候晴、柏油路面乾燥、無缺
    陷、無障礙物、視距良好等情，並無不能注意之情事，竟於
    自郭秀菊所騎機車左側超車時，疏未注意超車時之兩車安全
    間隔，不慎撞及郭秀菊騎乘之機車，致郭秀菊人車倒地，旋
    遭劉發丕所駕駛之曳引車輾壓身體，而受有顏面高度充血、
    後枕部皮下血腫5×5公分、右側耳垂擦傷2×1公分、左側腹下
    區骨盆腔破裂臟器外露大出血、右側腰、臀部擦傷14×5公分
    、7×6公分、左側臀部大面積擦地傷20×14公分等傷害，並因
    呼吸道壓迫腦部缺氧致呼吸衰竭，而當場死亡。劉發丕於肇
    事後，於該管公務員發覺犯罪前，自行以電話報警並報明肇
    事地點，復停留肇事現場向前往處理之司法警察坦承為肇事
    人，接受裁判。
  ㈡案經郭秀菊之女鄭莉蓁告訴及臺灣雲林地方檢察署檢察官相
    驗後偵查起訴。
二、證據名稱：
  ㈠被告劉發丕於警詢筆錄、檢察官訊問筆錄及本院審判中之自
    白供述（相驗卷第12頁至第13頁反面、第91頁至第92頁；偵
    卷第19頁至第20頁；本院卷第39頁至第40頁、第54頁）。
　㈡被害人家屬鄭莉蓁於警詢筆錄、檢察官訊問筆錄之陳述（相
    驗卷第14頁正反面、第86頁至第88頁；偵卷第19頁至第20頁
    ）。
　㈢雲林縣警察局斗六分局道路交通事故現場圖、道路交通事故
    調查表㈠及㈡各1份、現場及車損照片共57張、行車紀錄器翻
    拍照片5張(相驗卷第15頁至第17頁、第33頁至63頁)。
　㈣雲林縣警察局斗六分局110年6月7日雲警六偵字第1101002243
    號函暨檢附之刑案現場勘查採證報告表1份、現場勘查照片8
    2張(相驗卷第117頁至第139頁)。
　㈤證號查詢汽（機）車駕駛人、車輛詳細資料報表各2份(相驗
    卷第25頁至26頁、第30頁至第31頁)。
  ㈥臺灣雲林地方檢察署勘(相)驗筆錄、相驗屍體證明書、檢驗
    報告書各1份、相驗照片17張(相驗卷第85頁正反面、第89頁
    、第95頁至第107頁、第113頁至第115頁反面)。
  ㈦交通部公路總局嘉義區監理所110年10月1日嘉監鑑字第11001
    41924號函(偵卷第14頁)。
三、論罪科刑之理由：
  ㈠核被告劉發丕所為，係犯刑法第276條之過失致死罪。被告於
    肇事後，於該管公務員發覺犯罪前，自行以電話報警並報明
    肇事地點，復停留肇事現場向前往處理之司法警察坦承為肇
    事人，接受裁判，為其供述甚明，並有雲林縣警察局斗六分
    局交通小隊道路交通事故肇事人自首情形紀錄表、雲林縣斗
    六分局交通分隊110報案紀錄單各1份(相驗卷第18頁至第19
    頁反面)在卷可參，係對於未發覺之罪自首而受裁判，依刑
    法第62條規定，減輕其刑。
  ㈡爰審酌被告前於97年間，曾有業務過失致人於死犯行，經臺
    灣南投地方法院以98年度審投交簡字第111號判處有期徒刑6
    月，緩刑2年確定，有臺灣高等法院被告前案紀錄表在卷可
    參，其駕駛行為尚非良好，本件因疏未注意超車時之兩車安
    全間隔，致被害人倒地因傷死亡，而負完全過失責任，應予
    非難。又被告已婚，育有3名子女均已成年，其學歷為高職
    畢業，從事駕駛工作已30餘年，經濟狀況勉以維持。本院並
    酌被告於本件車禍事故之過失情節及所致之損害範圍，其犯
    後坦承過錯，認罪不諱，亦無隱飾，對犯罪事實及情節詳實
    交待，態度尚佳，且業與被害人家屬調解成立，如數履行等
    情，有雲林縣○○鄉○○000○00○00○○鄉○○○0000000000號函附之
    雲林縣莿桐鄉調解委員會調解書、本院公務電話紀錄各1份(
    偵卷第24頁至第25頁；本院卷第19頁)在卷可參等一切情狀
    ，量處如主文所示之刑。本院再酌被告未曾因故意犯罪受有
    期徒刑以上刑之宣告（前所受緩刑宣告期滿，未經撤銷，依
    刑法第76條之規定，其刑之宣告失其效力），有臺灣高等法
    院被告前案紀錄表可參，其經此偵、審程序及刑之宣告，諒
    應知所警惕，守法慎行，故認其所受刑之宣告以暫不執行為
    適當，依刑法第74條第1項第1款之規定，併宣告緩刑三年，
    以勵自新並觀後效。
四、適用之法律：
  ㈠刑事訴訟法第273條之1第1項、第299條第1項前段、第310 條
    之2、第454條。
  ㈡刑法第276條、第62條、第74條第1項第1款。刑法施行法第1 
    條之1第1項 。
本案經檢察官周至恒提起公訴，檢察官蔡如琳到庭執行職務。
中　　華　　民　　國　　111 　年　　2 　　月　　22　　日
                  刑事第三庭  法  官  吳基華  
以上正本證明與原本無異。
如不服本判決應於收受判決後20日內向本院提出上訴書狀，並應
敘述具體理由；其未敘述上訴理由者，應於上訴期間屆滿後20日
內向本院補提理由書（均須按他造當事人之人數附繕本）。「切
勿逕送上級法院」。
                              書記官  李雅怡
中　　華　　民　　國　　111 　年　　2 　　月　　22　　日
附記論罪法條全文：
刑法第276條
因過失致人於死者，處5年以下有期徒刑、拘役或50萬元以下罰
金。